【裁判字號】    88,易,2376
【裁判日期】    890322
【裁判案由】    竊盜
【裁判全文】
臺灣桃園地方法院刑事判決                        八十八年度易字第二三七六號
    公  訴  人  臺灣桃園地方法院檢察署檢察官
    被      告  丁○○
右列被告因竊盜案件，經檢察官提起公訴（八十八年度偵字第一四二五六號），本院
判決如左：
        主  文
丁○○無罪。
        理  由
一、公訴意旨略以：被告丁○○意圖為自己不法之所有，於民國八十八年八月六日中
    午十二時許，在桃園縣中壢市○○街三十號前，徒手竊取被害人甲○○所有之車
    號ＩＧ—八三七三號自用小客車（下稱系爭小客車），得手後，為免被發見，乃
    將其妻蘇育萍所有之ＡＭ—三五三二號自小客車車牌卸下，並將之懸掛於竊來自
    小客車車後，嗣於同月三十一日上午十一時二十分許，警察因毒品案前往拘提丁
    ○○，丁○○之妻蘇育萍帶同警方起獲該贓車而悉上情。因認被告涉犯有刑法第
    三百二十條第一項之竊盜罪嫌。
二、按犯罪事實，應依證據認定之，無證據不得推定其犯罪事實，刑事訴訟法第一百
    五十四條定有明文。
三、本件公訴人認被告涉有刑法第三百二十條第一項竊盜罪嫌，無非以證人乙○○證
    稱並未交付被告系爭自小客車，而證人蘇育萍係被告之妻其證言難免偏頗，為其
    論據。
四、訊據被告丁○○堅決否認有竊盜犯行，辯稱：伊妻（即蘇育萍）所有之車號ＡＭ
    —三五三二號自用小客車係由伊交給乙○○修理，然乙○○交付系爭小客車給
    伊，該系爭小客車，確非伊所竊取的等語。經查：（一）車號ＡＭ—三五三二號
    自小客車係於八十八年八月六日上午十點四十分許，被交通員警發現違規而將之
    拖至保管廠，當時並無車牌（即ＡＭ—三五三二號），隔了三月後，蘇育萍才去
    領回等情，業據證人丙○○（保管場主任）到庭證述明確，並提出桃園縣租用民
    間拖吊妨害交通車輛放置保管場保管車輛登記簿一紙，且依該登記簿所載該車並
    無車號之登記，改依引擎號碼登記，足見證人丙○○之證述應堪採信。而證人乙
    ○○於警訊中證稱：伊曾於八十八年五、六月間向丁○○借車使用，因違規停車
    被拖吊，丁○○叫伊去領車，但因領車需要本人去，所以伊未理會他也未去領車
    等語，於偵查中亦證稱：伊有向他借車，而於八十八年六、七月間被拖吊走，伊
    無法還他等語，是以，證人乙○○確曾向被告丁○○借車，並遭拖吊等情，應堪
    認定，然其他之證述，則不無可疑？按該車號ＡＭ—三五三二號自小客車係於八
    十八年八月六日十點四十分許始遭拖吊，且該車於遭拖吊時，已無車牌，足見該
    車牌在拖吊之前車牌即遭拆下，而丁○○係該車之管理使用人，其豈有自行將車
    牌拆下而放置不理？再參以該車確為證人乙○○借用並遭拖吊等情，亦據證人乙
    ○○自承在卷，則證人乙○○應如何交待其所借用車已遭拖吊不無可疑？（二）
    證人蘇育萍初於警訊中即證稱：伊約於八十八年八月中旬時，丁○○告知伊所有
    之車號ＡＭ—三五三二號自小客車送保養廠修理，現在所開的車子（即系爭小客
    車）就是伊等的車子等語，又被告於八十八年八月三十一日，在苗栗看守所供稱
    ：因乙○○交系爭小客車給伊時，伊就將該ＡＭ—三五三二號自小客車車牌拆下
    ，裝上該系爭小客車上，並將原車交予乙○○使用，所以原車（指ＡＭ—三五三
    二號自小客車）在何處伊不知道等語。是以，就前揭二人之供述以觀，二人就車
    號ＡＭ—三五三二號自用小客車現在何處，均無從知悉，再徵之其後證人蘇育萍
    於遭拖吊後之三個月始至保養廠取回該車，又乙○○自承確曾向被告借用ＡＭ—
    三五三二號自小客車，並遭拖吊，而拖吊之時間又係在八十八年八月六日，已如
    前述，足見被告辯稱系爭小客車係乙○○交予伊乙節應辯採信。至於該ＡＭ—三
    五三二號自小客車是否係交由乙○○送修乙節，核屬被告收受之原因，本院尚乏
    證據而無法認定，惟並不影響本案之認定。至公訴人雖採信證人乙○○所證稱之
    並未交付系爭小客車予丁○○等語，惟乙○○借用被告所使用之車，並遭拖吊，
    其應如何向被告還車，而證人乙○○於未還車之前即遭拖吊，自應設法通知被告
    或還車予被告，亦核與被告初於警訊中稱：乙○○主動說會找一部一樣的車給我
    等語（見偵查卷第三頁反面）相符，更徵系爭自小客車係乙○○所交付無訛，自
    自難期其成為不利己之供述，且被告丁○○與之並無任何仇隙，又借車予乙○○
    ，其等關係自不可言喻，應無誣陷之理。
五、綜上，系爭小客車既係乙○○所交付予被告，其自無竊盜之犯行，此外，本院亦
    查無其他積極證據，足以證明被告有竊盜之事實，其犯罪自屬不能證明，依法應
    為無罪之諭知，以昭公允。至於被告占有使用該贓車，是否涉有刑法第三百四十
    九條之贓物罪嫌，及證人乙○○是否另涉之竊盜罪，均應由檢察官另行依法處理
    ，併此敘明。
據上論斷，應依刑事訴訟法第三百零一條第一項，判決如主文。
本案經檢察官陳大偉到庭執行職務。
中      華      民      國      八十九    年    三      月    廿二    日
                                臺灣桃園地方法院刑事第二庭
                                      法  官  吳進發
右正本證明與原本無異。
如不服本判決，應於判決送達後十日內向本院提出上訴狀( 應附繕本 )，上訴於
臺灣高等法院。
                                      書記官  陳靜娟
中      華      民      國      八十九    年    三      月   二十七   日


司法院資訊處製作；財團法人民間司法改革基金會備份。
